臺灣高等法院高雄分院民事裁定　　　　　 96年度抗字第311號
抗　告　人　禾一生物科技股份有限公司
法定代理人　乙○○
訴訟代理人　甲○○
相　對　人　超能生化科技股份有限公司
法定代理人　丙○○
訴訟代理人　郭憲文律師
上列抗告人與相對人超能生化科技股份有限公司間因聲請定定暫
時狀態處分事件，對於中華民國96年8 月29日臺灣屏東地方法院
96年度裁全字第1590號所為裁定，提起抗告，本院裁定如下：
    主   文
抗告駁回。
抗告程序費用由抗告人負擔。
    理   由
一、抗告意旨略以：(一)相對人向原法院聲請禁止抗告人於本案判
    決確定前使用相對人已註冊之「初鹿鮮乳」文字及圖之商標
    於牛乳製品上，為陳列及販賣行為，惟其聲請狀僅提及抗告
    人涉有侵害其商標權之情事，所指本案判決確定前究所何指
    並不明確，縱相對人聲明願供擔保以代釋明，聲請狀中並未
    具體敘明請求標的之現狀有如何之變更致使日後不能強制執
    行，應不符定暫時狀態處分要件；且抗告人如有侵害相對人
    之商標權，相對人實可以請求金錢之給付以填補其損害。(二)
    依相對人之計算，抗告人4 年之營業獲利價額僅44萬元，縱
    使抗告人繼續為販賣行為，並不會對相對人產生重大損害。
    抗告人辛苦所行銷之品牌，是否侵害相對人之商標專用權，
    尚有爭議。估計至少需4 年始能釐清爭議，4 年後抗告人之
    損害實難以金錢估計而獲得補償。原法院所認顯有違誤，為
    求予廢棄原裁定等語。
二、相對人則以：抗告人違法使用相對人已註冊准許之「初鹿鮮
　　乳」商標，使用於所產製之乳品陳列、販賣，為免抗告人繼
  　續使用「初鹿鮮乳」商標，認有定暫時狀態之必要，故依民
    事訴訟法第538 條規定聲請定暫時狀態處分，且相對人已經
    釋明有定暫時狀態之利益，亦願供擔保，相對人之聲請即有
    理由。況相對人於聲請時因不知抗告人之營業額及所得利潤
    ，故暫以抗告人之資本額及同業利潤標準計算，而擔保金額
    之多寡，原屬法院職權裁量範圍，而原法院既通知抗告人陳
    述意見，而抗告人遲未就可能之損害提出積極具體之意見，
    原法院乃向財政部臺灣省南區國稅局屏東縣分局函抗告人營
    業稅申報之結果，依職權裁定相對人供擔保新台幣100 萬元
    ，應屬可採。又相對人所述4 年期限，為實務上通常之訴訟
    審理期限，亦與法院辦案期間相近，是以原審以4 年期間計
    算尚稱允當等語置辯。
三、按於爭執之法律關係，為防止發生重大之損害或避免急迫之
　　危險或有其他相類之情形而有必要時，得聲請為定暫時狀態
  　之處分，除別有規定外，關於假處分之規定，於定暫時狀態
    之處分準用之，民事訴訟法第538 條第1 項及第538 條之4
    分別定有明文。依民事訴訟法第538 條之4 準用民事訴訟法
    第533 條、526 條第1 項、第2 項，聲請定暫時狀態之處分
    如釋明不足，法院認為適當者，得定相當之擔保後為定暫時
    狀態之處分。又法院就債務人因假扣押或假處分所受損害，
    命債權人預供擔保者，其金額之多寡應如何認為相當，原屬
    於法院職權裁量之範圍，非當事人所可任意指摘。經查，相
　　對人主張抗告人侵害其商標權，聲請於本案判決按（尚未起
 　 訴；抗告人亦未聲請限期起訴）確定前禁止抗告人使用相對
    人已註冊之「初鹿鮮乳」文字及圖商標於牛乳製品上，為陳
    列及販賣行為，有其提出初鹿牧場委託改良利用契約書、商
    標註冊證、抗告人名義之乳製商品圖像及售價發票、相對人
    通知函等影本可稽（原審卷第5 至19頁）。原法院以：從形
    式上判斷，相對人主張之事實及請求之原因，可認已為相當
    之釋明，惟就定暫時狀態之處分之原因認相對人並未為完全
    之釋明，但斟酌於本案判決確定前，相對人因處分所得確保
    原有之經營之財產利益或市場競爭機能可能避免之損失，及
    抗告人因本案判決確定前禁止使用相對人已註冊之「初鹿鮮
    乳」文字及圖商標於牛製品為陳列或販賣行為，所將蒙受之
    市場行銷限制及不利益，認相對人因該處分所得確保之財產
    利益遠大於抗告人因該處分所將蒙受之限制，而准予相對人
    聲請定暫時狀態之處分，核無違誤。從而抗告人主張如相對
    人認受有損害，係屬可以金錢之給付達其目的云云，並不可
    採。末按抗告人因定暫時狀態處分可能受有損害，命相對人
    供擔保金額之多寡如何認定，依上開說明，屬法院職權裁量
    範圍，原法院既函查財政部臺灣省南區國稅局屏東縣分局及
    通知抗告人陳述意見，抗告人並未就可能之損害提出積極具
    體可為判斷之事證供法院參酌，原法院參酌抗告人銷售額與
    稅額申報書、乳品製業平均利潤標準、及抗告人經銷地區等
    情，酌定抗告人得聲請撤銷定暫時狀態之擔保金額為新台幣
    3,000,000 元，並無違誤，抗告人泛指原裁定不當，求予廢
    棄，為無理由，應予駁回。
據上論結，本件抗告為無理由，依民事訴訟法第495 條之1 、第
449 條第1 項、第95條、第78條，裁定如主文。
中　　華　　民　　國　　96　　年　　11　　月　　21　　日
                            民事第六庭
                                審判長法官   許明進
                                法      官   陳真真
                                法      官   張明振
以上正本證明與原本無異。
如不服本裁定應於送達後10日內向本院提出再抗告狀，並繳納再
抗告費新台幣1 千元。再為抗告應以適用法規顯有錯誤為理由，
並經本院之許可，該許可以原裁定所涉及之法律見解具有原則上
之重要性者為限，並委任律師為代理人。抗告人之配偶、3 親等
內之血親、2 親等內之姻親，或抗告人為法人、中央或地方機關
時，其所屬專任人員具有律師資格並經法院認適當者，亦得為第
三審代理人。抗告人或其法定代理人具有律師資格者及前項情形
，應於提起抗告或委任時釋明之。
中　　華　　民　　國　　96　　年　　11　　月　　22　　日
　　　　　　　　　 　　　 　　　書  記  官　 黃琳群
                                                   w
